【裁判字號】    98,訴,203
【裁判日期】    981130
【裁判案由】    偽造文書等
【裁判全文】
臺灣臺南地方法院刑事判決               98年度訴字第203號
公  訴  人  臺灣臺南地方法院檢察署檢察官
被      告  辰○○
選任辯護人  賴鴻鳴律師
            黃俊達律師
            粘怡華律師
上列被告因偽造文書等案件，經檢察官提起公訴（97年度偵字第
4107、18000號），本院判決如下：
    主  文
辰○○犯如附表一、二所示之罪，各處如附表一、二所示之刑。
應執行有期徒刑陸年。
    事  實
一、辰○○於民國89年8月起至97年1月止，於台南市○○區○○
    路2段28號慶豐商業銀行股份有限公司台南分公司（下簡稱
    慶豐銀行）擔任銀行保險箱經辦業務，竟藉職務之便，而為
    下列犯行：
（一）基於意圖為自己不法所有之概括犯意，自92年6月中旬某
      時許起至95年3月間止，藉其職務之便以核對客戶返還銀
      行但未回收銷毀之保險箱鑰匙、謊報保險箱號，取得備份
      保險箱鑰匙方式，配合由其保管之保險箱母鑰匙，趁人不
      知開啟蘇素峰、己○○、壬○○○等人之保險箱，連續竊
      取附表一所示之人置於慶豐銀行保險箱內如附表一所示之
      財物（犯罪時間、地點、被害人姓名、犯罪經過及所得財
      物詳如附表一所載），得手後將竊得物品持至附表三所示
      之銀樓變賣，賣得金錢則供己之用或購買附表四所示之物
      品。
（二）於95年9月29日後某時，意圖為自己不法之所有，藉甲○○至銀行換約、遺失鑰匙更換鎖頭之機會，取得甲○○保
      險箱之備份鑰匙，配合其所保管之母鑰匙之方式，趁人不
      知開啟甲○○之保險箱，竊取保險箱內財物得手。（犯罪
      時間、地點、被害人姓名、犯罪經過及所得財物詳如附表
      二編號一所載）。
（三）於96年1月24日後某時，意圖為自己不法之所有，以誤報
      箱號方式，取得辛○○所承租保險箱之備份鑰匙，趁人不
      知竊取辛○○之保險箱內財物得手（犯罪時間、地點、被
      害人姓名、犯罪經過及所得財物詳如附表二編號二所載）
      。
（四）於96年1月16日，意圖為自己不法之所有，分別以誤報箱
      號方式取得卯○○、丁○○保險箱之備份鑰匙，並分別於
      96年2月間某時，趁人不知竊取卯○○、丁○○保險箱內
      財物得手（犯罪時間、地點、被害人姓名、犯罪經過及所
      得財物詳如附表二編號三、四所載）。
（五）於96年3月間某日，意圖為自己不法之所有，以製作備份
      鑰匙雙封袋之方式，取得癸○○保險箱備份鑰匙，配合其
      所持有之保險箱母鑰匙，趁人不知開啟癸○○之保險箱竊
      取其內財物得手，並同時置入假鑽戒，使癸○○誤認其財
      物並未遭竊，掩飾辰○○竊盜行為（犯罪時間、地點、被
      害人姓名、犯罪經過及所得財物詳如附表二編號五所載）
      。
（六）於96年1月24日，意圖為自己不法之所有，以相同誤報箱
      號方式，取得巳○○保險箱鑰匙，並分別於96年1月至2月
      間某時、96年5月11日下午5時43分許、同年8月21日下午5
      時41分許，共計開啟保險箱3次，趁人不知分別竊取其內
      財物得手，並同時置入噴漆之假金條、金幣，使巳○○誤
      認其財物並未遭竊，掩飾辰○○竊盜行為（犯罪時間、地
      點、被害人姓名、犯罪經過及所得財物詳如附表二編號六
      所載）。
（七）於95年10月間某日，意圖為自己不法之所有，先誤報寅○○（即乙○○之妻，為C-2621號保險箱之承租名義人）之
      保險箱箱號為退租戶，並基於偽造文書之犯意，在「出、
      退租備查簿」上偽造寅○○所承租C-2621號保險箱退租紀
      錄，持以向上級主管行使，經其主管即慶豐銀行襄理戊○○核對後蓋章，藉機取得該保險箱之備份鑰匙，再於96
      年9月11日上午8時39分許、9月12日上午8時30分許、10
      月24日上午8時34分許、10月30日上午8時19分許、11月23
      日下午5時34分許，以上揭取得之備份鑰匙，配合其所持
      有之母鑰匙，趁人不知分別5次開啟上開保險箱竊取其內
      財物，共計開箱竊取財物5次得手，亦同時置入字條或假
      金飾以混淆保險箱承租人，使渠等誤認有物品並非遭竊之
      情狀（犯罪時間、地點、被害人姓名、犯罪經過及所得財
      物詳如附表二編號七所載）。嗣後辰○○於96年下旬離職
      前某時，將上開備查簿之退租紀錄及保險箱主管戊○○之
      核章以立可白塗消，使取出備份鑰匙紀錄簿之紀錄符合規
      定，避免遭主管查悉其誤報箱號取得備份鑰匙行為，足以
      生損害於銀行及其主管對於保險箱鑰匙管理之正確性。
（八）於95年10月間，意圖為自己不法之所有，先誤報庚○○之
      保險箱箱號為退租戶，並基於偽造文書之犯意，在「出、
      退租備查簿」上偽造庚○○所承租A-525號保險箱退租紀
      錄，持以向上級主管行使，經其主管即慶豐銀行襄理戊○○核對後蓋章，藉機取得該保險箱之備份鑰匙。再於96年
      12月14日，以上揭取得之備份鑰匙，配合其所持有之母鑰
      匙，趁人不知開啟庚○○上開保險箱並竊取其內財物得手
      （犯罪時間、地點、被害人姓名、犯罪經過及所得財物詳
      如附表二編號八所載）。嗣後辰○○於96年下旬離職前某
      時，將上開備查簿之退租紀錄及保險箱主管戊○○之核章
      以立可白塗消，使取出備份鑰匙紀錄簿之紀錄符合規定，
      避免遭主管查悉其誤報箱號取得備份鑰匙行為，足以生損
      害於銀行及其主管對於保險箱鑰匙管理之正確性。
（九）又辰○○意圖為自己不法所有，竊盜上開客戶保險箱內財
      物之行為，同時係意圖為自己不法之利益而為違背其受任
      為慶豐銀行處理保險箱之管理業務，致使雇用人即慶豐銀
      行不僅遭主管機關科處罰鍰，尚且需對被害人之損害負連
      帶賠償責任，致生損害於慶豐銀行之財產。
    其後，辰○○將所竊得物品持至附表三所示之銀樓變賣，賣
    得金錢則供己之用或購買附表四所示物品。嗣於97年2月18
    日，乙○○發現其保險箱內物品遭竊後報警處理，始循線查
    悉上情。
二、案經乙○○、巳○○、癸○○及慶豐銀行訴由臺南市警察局
    第二分局報請臺灣台南地方法院檢察署檢察官偵查起訴。
    理  由
一、訊據被告辰○○固不否認伊於擔任慶豐銀行保險箱經辦業務
    期間，有於附表一、二所示之時、地，竊取被害人保險箱內
    財物，惟矢口否認有竊取如被害人癸○○、巳○○、乙○○
    等三人所述之失竊物品及有何變造文書之犯行，辯稱：伊固
    有開啟被害人癸○○、巳○○、乙○○等三人所屬之E-250
    、D-2334、C-2621號保險箱，並竊取保險箱內財物，但就被
    害人癸○○部分，伊僅竊取翡翠男戒1個、黃金錶鍊1條、黃
    金手鐲4個（共重約2兩）、黃金手鍊1條（重約1兩）、黃金
    戒子4個（共重約4錢）、銀幣5個（新台幣1500元）、美國
    銀幣3個等物；就被害人巳○○部分，伊僅竊取5兩重金條14
    條、2.5兩重金條2條、1盎司楓葉套幣（77年版）10個、楓
    葉套幣1組、熊貓套幣1組等物；就被害人乙○○部分，伊僅
    竊取1公斤金塊1塊、黃金條8條（各5兩重）、K金項鍊1條、
    K金項鍊含墜1條、黃金手鐲1個、白金手鐲1個等物，不包含
    起訴書所列其他物件。此外，伊就被害人乙○○、庚○○所
    屬保險箱開箱方式，是藉由渠等更換鎖頭之方式取得備份鑰
    匙，雖伊有於出、退租備查簿上以立可白塗銷C-2621、A-52
    5號保險箱之退租資料，但此純係伊為自己註記該二只保險
    箱伊有作案紀錄，迨伊於辦理退休前，為回復原狀才用立可
    白予以塗銷，此與伊拿取備份鑰匙手法無涉，且伊以立可白
    塗銷自己紀錄之退租日期，至多僅是毀損文書，與變造文書
    實無干涉等語。本院查：
（一）關於被告就附表一全部及附表二編號一至四及編號八部分
      所述有開啟被害人保險箱及竊取保險箱內物品之事實，業
      據被告辰○○於警詢、偵查及本院準備程序及審理時坦認
      不諱，核與證人即被害人蘇素峰、己○○、甲○○、卯○○、丁○○、庚○○及庚○○之子朱一民於警詢、偵訊指
      訴失竊情節及證人即慶豐銀行襄理戊○○、蔣季珍證述被
      告業務及入內開箱情節相符，並有被告自行書寫之作案方
      式說明書一份、上開被害人開箱紀錄表八份、被害人壬○○○、丁○○、卯○○、辛○○、庚○○之備份鑰匙取出
      紀錄「備查簿」登記列表一份、被害人甲○○之保管箱鑰
      匙掛失聲請書、換領保管箱鑰匙聲請書各一份、扣案物品
      目錄表一份、遺失領據（朱一民代理）一份、贓物照片七
      張、監視錄影光碟一份、翻拍照片九張等文件附於警卷及
      偵查卷可稽。而被告將上開竊得物品持至附表三所示之銀
      樓變賣，賣得金錢則供己之用或購買附表四所示物品，亦
      據被告供明在卷，且有證人即金大利銀樓經營者謝李素霞
      、東億銀樓負責人蘇明堯於警詢、偵訊時證述明確，且有
      金飾買入登記簿乙冊附於警卷（二）可佐，並經警方於97
      年3月7日至被告家中搜索扣押如附表四之物品，製有搜索
      扣押筆錄及扣押物品目錄表各一份在卷可證，則被告此部
      分自白即與事實相符，應堪採信。是以，被告此部分犯行
      堪以認定，自應依法論科。
（二）至於被害人癸○○、巳○○、乙○○（保險箱登記名義人
      為其妻寅○○）等三人確於慶豐銀行所承租保險箱內有遭
      人竊取如附表二編號五、六、七所示物品等情，迭據證人
      即被害人癸○○、巳○○、乙○○等三人於警詢、偵訊及
      本院審理時證述綦詳（見警卷（一）第11至14頁、警卷（
      二）第25至30、35頁、97偵4107（二）偵查卷第134至138
      頁、本院98年8月26日審判筆錄），並能對遭竊物件之年
      代、形狀、重量、種類、質地、乃至保存方法及位置都能
      作清楚描述，其中被害人乙○○並提出購買證明文件六份
      附卷可證（見警卷（四）第68-69頁）。雖被告坦認有開
      啟上開被害人之保險箱及盜取箱內財物等事實，惟否認有
      竊取如被害人所述物品，然觀被告於犯罪初被發覺，經警
      詢問其竊取被害人乙○○保險箱內何等物品時，被告僅供
      稱：「金塊1塊、金條約8、9條（詳細數量我忘記了、每
      條五兩重）、飾金2、3兩（詳細數量我忘記了）、K金項
      鍊1條及玉墜子1個。‧‧目前我住處只剩下K金項鍊及玉
      墜子1個。」等語（見警卷（一）第6頁），但經被害人乙○○檢視於被告住處查獲之上開K金項鍊及玉墜子各1個等
      物，則稱：伊所遭竊的是千足墜玉手鍊及義大利項鍊各一
      條，被告家中所查獲之K金項鍊及玉墜子1個並非伊所有物
      品，伊業將該等物品歸還警方等語（見本院卷第126頁）
      ；另被告於犯罪被查獲之際，曾主動向被害人巳○○坦承
      其有竊取保險箱內之五兩千足金條16個、半條2個、底片
      盒裝77年版熊貓金幣10個、楓葉套幣兩套、透明塑膠軟套
      77年版熊貓金幣20 個等物，並製有承諾書一份交付予被
      害人巳○○（見警卷（四）第70頁）。嗣後警方詢問時又
      稱其竊取被害人巳○○保險箱內物品為：「5兩重金條14
      條、2.5兩重金條2條、金幣10個、熊貓套幣1組、楓葉套
      幣1組，但是情經過有一段時間，有些竊取之財物我已不
      記得還有哪些。」等語（見警卷（二）第17頁背面）；此
      外，被告於警詢時供述其竊取被害人癸○○之物品為：「
      鑽石戒子2只、男戒1只、黃金錶練、黃金手鐲4個、黃金
      手鍊1條、黃金戒子5個、美國銀幣3個、龍銀5或6個。鑽
      石戒子‧‧黃金‧‧已變現，銀幣3個我主動提出交予警
      方。」等語（見警卷（二）第20頁背面），待其於本院審
      理時又翻稱：伊根本沒有看到現金，美國銀幣沒有100個
      ，都是散落在各處，也沒有看到龍銀，金飾是有，可能是
      有一段時間，伊不太記得云云（見本院卷第123頁背面）
      ，且被告提交給警方之銀幣3個，經被害人癸○○於警局
      指認後，亦非被害人癸○○所有之物，亦據被害人癸○○
      於本院審理時具結明確（見本院卷第122頁）。是綜前觀
      之，如以案重初供觀察，被告於警詢供述其竊取之物件數
      量、種類已有零散、不完整，乃至錯誤之情事，雖被告於
      本院審理時始行否認伊有竊取被害人癸○○保險箱內之現
      金、美國銀幣、龍銀等物；竊取被害人巳○○保險箱內之
      熊貓套幣、金飾等物；竊取被害人乙○○保險箱內之元寶
      及項鍊等物，然被告既坦認有竊取其他被害人甲○○、庚○○保險箱內之美金20 元、新台幣二萬元現款，何以於
      面對被害人癸○○指訴時，卻辯稱：伊沒有竊取現金，如
      果有，一定會有印象等語？更無論被告於警詢時尚且坦承
      有竊取癸○○之龍銀，而今於本院審理時卻否認有竊取此
      等物品！參諸被告於其他保險箱內亦坦認有竊得不少金飾
      及項鍊等物，但卻對被害人癸○○、巳○○、乙○○等人
      遭竊物品一一挑剔，在在說明僅因附表一、二所列被害人
      大多已與被告達成和解（見警卷（四）第71至74頁），無
      意追究其民事賠償責任，然被告與被害人癸○○、巳○○
      、乙○○等三人遲未能達成賠償和解，上揭被害人並進而
      對被告提出民事賠償訴訟，以致於被告於本院審理時始有
      前揭辯解。然審之警方自被告住處查獲之金飾珠寶等贓物
      ，尚有部分迄未經被害人認領者，顯見被告於任職慶豐銀
      行期間，趁機開啟客戶保險箱及竊取箱內物品次數甚多且
      頻繁（不限於附表一、二所示之被害人），時間又橫跨數
      年，致其記憶模糊或重疊，姑不論其於案發之初供述竊取
      物件之數量、種類都無法特定，甚且其供述竊自被害人保
      險箱之物品，都非被害人所有之物，則其於案發之初供尚
      且存有重大瑕疵，更遑論其至本院審理時離作案時間已久
      ，對竊取物件之記憶供述又有何較堪採信之處？反之，被
      害人即證人癸○○、巳○○、乙○○等三人證述失竊物品
      部分，因該等物品為渠單獨所有並親自放入保險箱內，且
      該等物品對彼等均有相當紀念價值或特殊意義，記憶本較
      被告清楚、明確，再者彼三人或居住台北（癸○○）、或
      身為婦產科開業醫師（巳○○）、或長年旅居美國（乙○○、寅○○），本身具有相當之社經地位，且與被告並無
      怨係，無須誣陷被告以增加自己民刑事訴訟案件之紛擾，
      是彼三人之證述情節自較堪採信。依此，被告前揭辯解，
      純屬卸責之詞，要無足取。此外，復有上揭被害人之開箱
      紀錄表三份、監視錄影光碟一份、翻拍照片32張（慶豐銀
      行註記被告入內開箱時間表，另參見97偵4107（卷一）偵
      查卷第231頁）、被告置入假冒金飾金條照片四張、被告
      自行書寫「高價賣出、金塊、條、飾金」紙條一紙、被害
      人報案三聯單、備份鑰匙取出之「備查簿」登記列表一份
      等文件在卷可證，足證被告確曾持有上揭被害人保險箱之
      備份鑰匙，並於附表二編號五、六、七所示時間開啟被害
      人之保險箱並竊取財物，故被告此部分犯行亦堪以認定，
      並應依法論科。
（三）關於附表二編號七、八所示被告開啟被害人乙○○、庚○○保險箱之方式，亦據被告於檢察官偵訊時供證明確（見
      上開偵查卷（卷二）第181至182、207至209頁），並有其
      自行書寫作案方式說明書（其中關於「誤報鑰匙」之作案
      方法）一份在卷（見警卷（四）第34頁）可稽，核與證人
      即慶豐銀行襄理戊○○於檢察官偵訊及本院審理時證述（
      見97偵4107（卷二）偵查卷第206-208頁、本院98年9月21
      日審判筆錄）情節相符，並有慶豐銀行製作之備份鑰匙取
      出備查簿登記列表一份、「出、退租備查簿」影本二紙附
      卷可證（見上開偵查卷（卷一）第233、236至237頁）。
      雖公訴人對被告此一犯罪手法著重在其以立可白塗銷退租
      紀錄及主管戊○○核章部分，而認其係變造上開「出、退
      租備查簿」之文書。然實則被告係以未辦理退租之D-2621
      、A-0525號保險箱，故意誤報該二保險箱要申請退租，因
      而在上開備查簿上自行偽造退租日期之紀錄，經主管戊○○核章後，據以取得該二保險箱之備份鑰匙，待其開箱取
      物並趁機歸還備份鑰匙後，為回復上開二保險箱並無退租
      申請情事，事後再以立可白塗銷退租紀錄及主管審核章，
      以湮滅其犯罪跡證，則其以立可白塗銷備查簿上資料，僅
      係其犯罪完成後，為掩飾犯行所為之手法，與其前揭偽造
      犯行之成立並無干涉，亦與毀損文書行為毫無關係。再者
      ，被告於本院審理前階段從未爭執此一犯罪手法，僅爭執
      此等犯罪手法應係毀損他人文書，而非公訴人所採認之變
      造文書（見被告98年3月26日準備程序狀、本院98年4月21
      日準備程序筆錄中關於兩造不爭執事項之確認及爭點整理
      ）。雖被告於本院審理後階段另辯稱：伊就此二保險箱拿
      備份鑰匙之手法，並非以誤報退租箱號之方式，應係以核
      鑰匙之方式為之，當時伊在「出、退租備查簿」上就上開
      二只保險箱註記退租日期，單純僅為自己作個備註以免遺
      忘，標示該等保險箱為作案對象，待伊退休前才用立可白
      塗銷而回復原狀，伊不清楚為何戊○○有在該退休日期註
      記上蓋章云云。然查，被告如係單純註記作案對象，何以
      僅就D-2621、A-0525號二只保險箱為之，而未曾註記於其
      他也有作案之箱號？且註記作案紀錄有很多方式可為，又
      何必以填載退租日期並呈請主管核章之方式為之？是被告
      前揭辯解，亦屬事後卸責之詞，無足取信。
（四）綜上所述，本件事證明確，被告犯行堪以認定，自應依法
      論科。
二、新舊法比較：按被告行為後，刑法於94年1月7日修正通過，
    於同年2月2日公布，並於95年7月1日施行。依修正後刑法第
    2條第1項規定：行為後法律有變更者，適用行為時之法律。
    但行為後之法律有利於行為人者，適用最有利於行為人之法
    律。本次刑法修正之比較新舊法，應就罪刑有關之一切情形
    ，綜其全部罪刑之結果而為比較（最高法院95年度第8次刑
    庭會議決議參照）。茲將本案所涉新舊法條之比較臚列如下
    ：
  （一）被告行為後，刑法第56條連續犯之規定業經刪除，此項
        刪除雖非犯罪構成要件之變更，然顯已影響行為人刑罰
        之法律效果，自屬法律有變更，應為新、舊法之比較。
        查新法施行後，原規定之連續數行為而犯同一罪名者，
        除有接續犯之情形外，應按數罪併罰之原則論處，比較
        刪除前後之規定，刪除後之法律適用，並未較有利於被
        告，故本件被告於95年7月1日前之連續背信罪、連續竊
        盜罪犯行，仍應依修正前刑法第56條連續犯之規定論以
        一罪，並加重其刑。
  （二）被告行為後，刑法第55條「犯一罪而其方法或結果之行
        為犯他罪者，從一重處斷」之規定，業經刪除，原規定
        之犯一罪而其方法或結果行為犯他罪之牽連犯情形，應
        按數罪併罰之原則論處，本件被告95年7月1日前所犯背
        信、竊盜罪等二罪間，既有方法、結果之牽連關係，比
        較新、舊法，刪除後之法律適用，並未較有利於被告，
        故本件仍應適用被告行為時即修正前刑法第55條之規定
        ，認被告上開二罪間成立牽連關係，而從一重處斷。
  （三）依修正前刑法第51條第5款規定「宣告多數有期徒刑者
        ，於各刑中之最長期以上，各刑合併之刑期以下，定其
        刑期。但不得逾20年。」，修正後刑法第51條第5款則
        規定：「宣告多數有期徒刑者，於各刑中之最長期以上
        ，各刑合併之刑期以下，定其刑期。但不得逾30年。」
        ，兩相比較結果，以修正前之規定較有利於被告，被告
        之犯罪行為自應適用修正前刑法第51條第5款規定，定
        應執行刑。
三、論罪科刑：
（一）核被告辰○○就附表一所為，係犯刑法第320條第1項之普
      通竊盜罪及同法第342條之背信罪。被告就附表一竊取被
      害人蘇素峰等3人之保險箱內財物，係成立於95年6月30日
      以前，依前揭新舊法比較結果，其所犯係犯罪構成要件相
      同之竊盜及背信罪名，顯係基於概括之犯意反覆為之，均
      為連續犯，應依修正前刑法第56條之規定以一罪論，並加
      重其刑。而被告就附表一所犯上開連續竊盜及背信二罪間
      ，有方法結果之牽連關係，為牽連犯，應依修正前刑法第
      55條之規定從一重之連續背信罪處斷。
（二）另被告就附表二竊取被害人甲○○等8人保險箱內財物共
      14次得手，其中附表二編號一至六所為，係犯刑法第320
      條第1項之普通竊盜罪及同法第342條之背信罪；附表二編
      號七、八所為，係犯刑法第320條第1項之普通竊盜罪、同
      法第216、210條之行使偽造私文書罪及同法第342條之背
      信罪。而公訴人認被告誤報被害人乙○○、庚○○保險箱
      退租，使主管戊○○核章以取得備份鑰匙之方式，係犯刑
      法第210條之變造私文書罪，尚有未洽，理由已如前述，
      惟偽造私文書後復持之行使，其偽造行為與行使行為間，
      僅犯罪階段程度不同，檢察官所引應適用之法條雖為刑法
      第210條之變造私文書罪，本院審理結果論以同法第216
      條，第210條之行使偽造私文書罪，然檢察官起訴之變造
      文書罪，仍含括在行使偽造私文書罪內，並未變更檢察官
      所引應適用之法條（參見最高法院91年度台上字第55號判
      決要旨），謹此敘明。被告先於「出、退租備查簿」上偽
      造退租日期，嗣後持以向主管戊○○行使以為核章，則其
      偽造私文書之低度行為則為行使之高度行為所吸收，不另
      論罪。而刑法於95年7月1日廢除牽連犯後，行為人之數舉
      動所侵害之數罪具有保護同一法益之情形，及行為人為完
      成某一主要犯罪行為，而在先前準備階段觸犯犯罪，或犯
      罪後為保全犯罪成果觸犯犯罪之情形，依一般社會觀念，
      認應評價為一罪方符合刑罰原則，如予數罪併罰，反有過
      度之疑，與人民法律感情亦未契合。是於廢除牽連犯後，
      適度擴張一行為概念，認此情形為一行為，方屬適當，此
      一行為即所謂「因不法行為結果單一性而形成之行為單數
      」、「構成要件的行為單數」，有最高法院97年度台上字
      第1880號判決可參。查被告就附表二所示之14次開箱盜取
      被害人財物犯行均發生於95年7月1日之後，其中牽連犯、
      連續犯規定業已廢止適用，然被告違背其保險箱經辦業務
      之目的，主要意圖為自己不法利益開啟客戶保險箱以便盜
      取財物，揆諸前揭最高法院判決要旨說明，依一般社會觀
      念，認應評價為一行為始為妥適，是被告一開箱盜取財物
      行為，同時觸犯背信犯行，均應依想像競合犯之規定，從
      重論以一背信罪（編號一至六部分）即可。又被告分別二
      次偽造退租紀錄使主管戊○○核章之刑為，其目的為分別
      取得乙○○（即寅○○名義之保險箱）及庚○○備份鑰匙
      之行為，參諸被告於檢察官偵訊時供陳：伊將寅○○承租
      之箱號陳報退租後，另收集其他已經退租箱號之備份鑰匙
      到一定數量後，再將寅○○承租之保險箱鑰匙號碼與其他
      已經退租的鑰匙號碼對調，之後才將資料交回給蔣襄理，
      以此方式自蔣襄理處騙得寅○○之鑰匙。但伊調包取得鑰
      匙時，當時只有貪念，還沒有開箱竊取的動機，是過了數
      個月後才產生竊盜計畫等語（見97偵4107（卷一）偵查卷
      第9-10頁），且上開二件備份鑰匙被告取得後，相隔半年
      餘才動手開箱取物，則其就附表二編號七、八所為之行使
      偽造私文書罪與背信罪間，自屬各別犯意，且罪名互異，
      應予分論併罰。至被告先後16次背信、行使偽造私文書犯
      行間，犯意個別、行為互殊，應予分論併罰。
（三）爰審酌被告並無前科非行，有臺灣高等法院被告前案紀錄
      表1紙在卷可稽，原先擔任銀行職員，有穩定工作及收入
      （月入六萬餘元，不含其他工作獎金或津貼），甫於97年
      1月間申請退休，並領有相當之退休金，就現今臺灣社會
      一般生活水平而言，理應是令人稱羨之收入，詎被告自60
      、70年間起即迷上古董家具或物品之買賣癖好，加上擔負
      父母及哥哥之醫療或安養費用，致其財務入不敷出，而因
      其職務之便遂動起客戶保險箱內財物之貪念，細心運籌帷
      幄構思作案手法，並專挑客戶很少察看之保險箱行竊，後
      置入假金條、金飾、調包鑽戒或放置字紙以掩飾犯行，嗣
      後再分散至各地銀樓銷贓以免買主起疑，且因其熟能生巧
      ，又不被察覺，胃口養大、貪得無厭，以致綿延數年，越
      偷越大越多，也越貴重，以被害人巳○○一人為例，其損
      失就將近400萬元。其次，被告所偷物品不少是客戶畢生
      積蓄之昂貴金塊或金條，乃至客戶甚有紀念意義之珠寶物
      件，其價值顯非市價可得估算，而被告既相當寶貝其放置
      於家中所珍藏之古董物品，卻不能以同理心體會他人特地
      存放到銀行保險箱（連存放家裡都覺得不夠安全，而另外
      向銀行租用保險箱給予特別之保護）內所欲珍藏之物件，
      僅為滿足一己私欲，違背保險箱承租客戶所為之囑託與信
      賴而盜用之，且於犯罪被發覺之後，屢屢亟求被害人及法
      院對其經濟狀況之同情，對於不肯和解之被害人則採取不
      合作態度，甘願付費委任律師於數個民事官司上錙銖必較
      ，則其又何能理解被害人所受損失之傷痛，豈是金錢彌補
      即可回復？更無論其行為業使社會一般民眾對於銀行保險
      箱之安全性遭受嚴重質疑！再者，佐諸警方從被告家中查
      獲之贓物中，仍有不少未經被害人認領，而慶豐銀行於案
      發後亦有不少承租人失聯，足見被告確能慎選作案對象，
      本件某程度只是冰山一角等一切情狀，就附表一、二所示
      之罪各量處如附表一、二所示之刑。又被告就附表一及附
      表二編號一至五、編號六（第一項）之犯行均係發生於96
      年4月24日之前，依中華民國96年罪犯減刑條例第2條第1
      項第3款、第7條之規定，所犯悉合於減刑條件，依前揭規
      定應於裁判時併減其宣告刑，並依同條例第11條規定與其
      他不應減刑之罪，定其應執行之刑。至於警方於被告家中
      所查扣被告將竊得財物變賣後另行購買如附表四所示之古
      董物件部分，因非屬被告因犯罪所得之物（此屬被告將贓
      物變賣換得現金後另外處分購買之物品，並非直接所得）
      ，而刑法關於竊盜或背信罪部分，又無追徵其價額或以財
      產抵償之規定，則此部分物品自非本院可得沒收之物，併
      此敘明。
四、不另為無罪諭知部分：
（一）公訴意旨略以：被告辰○○復藉職務之便，意圖為自己不
      法之所有，以不詳方式取得子○○○所屬A-3166號保險箱
      之備份鑰匙，配合其所保管之母鑰匙，開啟子○○○上開
      保險箱，竊取箱內之金項鍊(1.5兩重)-2條、金戒子(6 錢
      重)3個、男寶石戒子(6錢重)-1個、女寶石戒子(6錢重)-1
      個、金項鍊(1兩重)-2條、金手鐲(2兩重)-2個、翠玉手鍊
      (5錢重)-1條、領帶夾(2錢重)-1個、手錶(50000元)-1個
      、金幣(15000元)-2個、項鍊(8錢重)-2條、玫瑰型項鍊(
      重9)-1條、心型項鍊(6錢重)-2條、金元寶(重約1兩)-4個
      、TIFFERY鑽石1顆、(40分)TIFFERY鑽石1顆、(52分)男用
      手鍊2條(共重3兩)、男用項鍊2條(共重3兩)、女用手鍊1
      條(重約3錢)等物，因認被告涉犯刑法第320條第1項之普
      通竊盜罪及同法第342條之背信罪嫌。
（二）按犯罪事實應依證據認定之，無證據不得認定犯罪事實；
      又不能證明被告犯罪，應諭知無罪之判決，刑事訴訟法第
      一百五十四條第二項、第三百零一條第一項分別定有明文
      。次按認定犯罪事實所憑之證據，雖不以直接證據為限，
      間接證據亦包括在內，然而無論直接或間接證據，其為訴
      訟上之證明，均須達於通常一般之人均不致於有所懷疑，
      而得確信其為真實之程度，始得據為有罪之認定，若其關
      於被告是否犯罪之證明未達此程度，而有合理性懷疑之存
      在，致使無從形成有罪之確定，根據「罪證有疑，利於被
      告」之證據法則，即不得遽為不利被告之認定（最高法院
      七十六年台上字第四九六八號判例意旨參照）。再依刑事
      訴訟法第一百六十一條第一項規定：檢察官就被告犯罪事
      實，應負舉證責任，並指出證明之方法。因此，檢察官對
      於起訴之犯罪事實，應負提出證據及說服之實質舉證責任
      。倘其所提出之證據，不足為被告有罪之積極證明，或其
      闡明之證明方法，無從說服法官以形成被告有罪之心證，
      基於無罪推定之原則，自應為被告無罪判決之諭知（最高
      法院九十七年度台上字第四五四號判決意旨參照）。
（三）公訴人認被告涉犯上開竊盜罪嫌，主要係以警方自被告家
      中查獲之贓物中，其中鑽石戒子二個經被害人子○○○之
      女兒寅○○指認為其所有，並業經寅○○領回，製有搜索
      扣押筆錄、扣押物品目錄表、遺失領據各一份及證人子○○○、丑○○證述情節為其論據。訊據被告則堅決否認有
      竊取被害人子○○○保險箱內物品之犯行，辯稱：伊要開
      啟被害人之保險箱，必須先取得被害人保險箱之備份鑰匙
      ，然伊於犯罪期間，從未曾取得被害人子○○○所屬A-31
      66號保險箱之備份鑰匙，自不可能開箱取物。雖證人寅○○領回之鑽戒二只，係伊開啟保險箱竊得之贓物，但該二
      只戒指亦非被害人子○○○或其女兒寅○○所有之物等語
      。
（四）經查，A-3166號之保險箱係被害人子○○○於80年9月11
      日起向慶豐銀行所承租一節，業據證人即被害人子○○○
      於警詢及偵訊時證述明確，並有慶豐銀行保管箱租戶開箱
      紀錄單一份在卷可證（見警卷（二）第79-80頁），而被
      告則係於89年8月間始擔任慶豐銀行地下室保險箱之管理
      員（見警卷（一）第1頁）。次查，依被告及證人即慶豐
      銀行襄理戊○○於警詢及檢察官偵訊所述被告作案方式，
      經公訴人整理後，可大分為五類（參見附表一、二所示犯
      罪手法），分別為「謊報箱號」（如蘇素峰、卯○○、丁○○等是）、「核鑰匙」（如己○○、壬○○○、甲○○
      等是）、「雙封袋」（如癸○○）、「誤報鑰匙」（如辛○○、巳○○等是）及「誤報箱號」（如乙○○、庚○○
      等是）。惟前揭數種犯罪手法，其前提或需客戶承租新保
      險箱或更換箱號需在被告任職期間內、或有申請更換鎖頭
      紀錄、或負責保管備份鑰匙備查簿上有備份鑰匙取出紀錄
      、或「出、退租備查簿」有登載退租但嗣後經塗銷之紀錄
      等情，且該等保險箱使用人都有同一特性，亦即少有開箱
      查看紀錄，導致被告得以為所欲為（就像經常整理抽屜之
      人，對抽屜內放置之物品及位置容易有清楚記憶，連稍微
      移動物品放置方式，就能立刻警覺到有別人翻動過抽屜。
      今被告既為長期行竊，自要避免被害人查覺而斷其往後竊
      取之機會，否則其又何需另行製作假金條、金飾、鑽戒等
      物用以魚目混珠？）。然查，被害人子○○○承租A-3166
      號保險箱（80年），係於被告擔任保險箱管理員（89年）
      之前，且被害人子○○○承租上開保險箱後從未更換箱號
      ，或掛失鑰匙、更換鎖頭，甚且還開箱紀錄頻繁（參見上
      開開箱登記單，96年間即有22次開箱紀錄，證人即子○○○女兒丑○○於本院審理時證稱：因該保險箱內放有其所
      有之銀行存摺，因此每次要領錢時，就會去開箱，領完後
      再放回保險箱內等語，見本院卷第108至109頁），抑且被
      告並無偽造其名義製作不實之退租申請（出、退租備查簿
      上並無該箱號以立可白塗銷退租紀錄之記載），而慶豐銀
      行蔣季珍襄理之備份鑰匙取出備查簿上，亦無臚列A-3166
      號保險箱備份鑰匙有取出紀錄（見97偵4107（卷一）偵查
      卷第233頁），則A-3166號保險箱顯非被告得以前揭作案
      手法取得備份鑰匙據以開箱者，依此，A-3166號保險箱是
      否為被告以違背職務之方式予以開箱，以及箱內物品是否
      確為被告所竊取，自非無疑義。雖警方自被告家中搜索查
      獲之贓物中，有二只鑽石戒子經被害人子○○○之女兒寅
      ○○領回，然證人午○○○○於本院審理時證稱：於被告
      家中查扣之贓物並未曾送鑑定，且伊請被害人前來認領時
      ，並未要求渠等提出相關之購買證明文件，加上當時前來
      認領之被害人多達三十餘人，伊對被害人寅○○領回鑽石
      戒子之形狀、樣貌毫無印象，也未曾拍照存證等語（見本
      院卷第176至177頁），甚且當時同一時期經被害人乙○○
      領回之K金項鍊二條（見上開偵查卷（卷一）第151、246-
      248頁），亦經被害人乙○○表示上開物件非其所有，並
      已歸還警方等語（見本院卷第126頁）。依此，縱經被害
      人領回之物品，亦不能排除誤認之可能，則又何能僅憑被
      害人寅○○有領回二只鑽石戒子之事實，即遽認被告有開
      箱取物之犯行？綜此，本件除被害人寅○○有領回自被告
      家中查獲之鑽石戒子二只之證據資料外，別無其他補強證
      據可資佐證，自無從認定被告有上開公訴意旨所載竊盜、
      背信犯行。是公訴人訴人所舉上開被告竊盜、背信犯行之
      證據，本院認顯尚未達於通常一般之人均不致有所懷疑，
      而得確實證明公訴人所指犯罪事實之程度，依嚴格證據之
      法則，尚不得遽以為不利於被告之認定。此外，本院復查
      無其他積極之證據，可認被告確有公訴人上開所指竊盜、
      背信之犯行，揆諸首揭說明，本件並無積極、充分之證據
      足以證明被告確有此部分之犯行。因檢察官係認此部分與
      前揭論罪科刑部分（附表一）為裁判上一罪關係而起訴前
      來，本院就此部分自不另為無罪之諭知，爰僅於理由中說
      明之。
據上論斷，應依刑事訴訟法第299條第1項前段，修正前刑法第55
條、第56條、第51條第5款，刑法第2條第1項前段、第210條、第
216條、第320條第1項、第342條、第55條，中華民國96年罪犯減
刑條例第2條第1項第3款、第7條、第11條，判決如主文。
本案經檢察官丙○○到庭執行職務。
中    華    民    國    98    年    11    月    30    日
        刑事第十五庭  審判長  法  官  吳勇輝
                              法  官  鄭文祺
                              法  官  林彥君
以上正本證明與原本無異
如不服本判決應於收受本判決後10日內向本院提出上訴書狀，並
應敘述具體理由。其未敘述上訴理由者，應於上訴期間屆滿後20
日內向本院補提理由書狀（均須按他造當事人之人數附繕本）「
切勿逕送上級法院」。
                              書記官  莊淑雅
中    華    民    國    98    年    11    月    30    日
附錄本案論罪科刑法條全文：
中華民國刑法第210條
偽造、變造私文書，足以生損害於公眾或他人者，處 5 年以下
有期徒刑。
中華民國刑法第216條
行使第 210 條至第 215 條之文書者，依偽造、變造文書或登載
不實事項或使登載不實事項之規定處斷。
中華民國刑法第320條
意圖為自己或第三人不法之所有，而竊取他人之動產者，為竊盜
罪，處5  年以下有期徒刑、拘役或 5 百元以下罰金。
意圖為自己或第三人不法之利益，而竊佔他人之不動產者，依前
項之規定處斷。
前二項之未遂犯罰之。
中華民國刑法第342條
為他人處理事務，意圖為自己或第三人不法之利益，或損害本人
之利益，而為違背其任務之行為，致生損害於本人之財產或其他
利益者，處 5 年以下有期徒刑、拘役或科或併科 1 千元以下罰
金。
前項之未遂犯罰之。
附表一：（95年7月1日以前犯行）
 ┌──┬────┬────┬────┬──────────┬──────┬────┬─────┐
 │編號│犯罪時間│犯罪地點│ 被害人 │ 犯罪手法           │ 所得財物   │所犯法條│ 宣告罪名 │
 │    │        │        │        │                    │            │        │          │
 ├──┼────┼────┼────┼──────────┼──────┼────┼─────┤
 │ 一 │92、3年 │慶豐銀行│ 蘇素峰 │客戶來辦理退租或遺失│5兩重黃金1條│刑法第  │辰○○連續│
 │    │間      │保險箱，│        │鑰匙申辦手續時，需填│            │320條第1│犯背信罪，│
 │    │        │箱號A－ │        │具遺失鑰匙申請書等文│七錢重白金項│項、第  │處有期徒刑│
 │    │        │387號   │        │書資料，始可向已出租│鍊3條       │342條第1│參年，減為│
 │    │        │        │        │保險箱備份鑰匙保管之│            │項      │有期徒刑壹│
 │    │        │        │        │主管告知保險箱號碼以│            │        │年陸月。  │
 │    │        │        │        │取得備份鑰匙，然趙國│            │        │          │
 │    │        │        │        │強可未據相關文書資料│            │        │          │
 │    │        │        │        │，先行口頭向主管謊報│            │        │          │
 │    │        │        │        │尚有特定保險箱編號客│            │        │          │
 │    │        │        │        │戶遺失鑰匙，需取出渠│            │        │          │
 │    │        │        │        │所保管之備份鑰匙，以│            │        │          │
 │    │        │        │        │此法騙得各該箱號之備│            │        │          │
 │    │        │        │        │份鑰匙後竊取內置財物│            │        │          │
 │    │        │        │        │。然因當時主管不論新│            │        │          │
 │    │        │        │        │租、掛失鑰匙後之備份│            │        │          │
 │    │        │        │        │鑰匙均統一交由保險箱│            │        │          │
 │    │        │        │        │經辦即辰○○保管，待│            │        │          │
 │    │        │        │        │經過一定期間，累積一│            │        │          │
 │    │        │        │        │定數量之鑰匙，始一次│            │        │          │
 │    │        │        │        │向辰○○收回各該保險│            │        │          │
 │    │        │        │        │箱備份鑰匙，該期間內│            │        │          │
 │    │        │        │        │因辰○○一人即持有保│            │        │          │
 │    │        │        │        │險箱母鑰匙及各備份鑰│            │        │          │
 │    │        │        │        │匙，可任意開啟其所持│            │        │          │
 │    │        │        │        │有之保險箱竊取財物。│            │        │          │
 │    │        │        │        │（以下稱謊報箱號方式│            │        │          │
 │    │        │        │        │）                  │            │        │          │
 ├──┼────┼────┼────┼──────────┼──────┤        │          │
 │    │92年6月 │慶豐銀行│ 己○○ │部分承租保險箱客戶於│金項鍊共3 兩│        │          │
 │二  │中旬    │保險箱號│        │遺失原保險箱鑰匙後，│重2條       │        │          │
 │    │        │D－2865 │        │填寫相關申請資料後會│金手鐲共3 兩│        │          │
 │    │        │號      │        │更換保險鎖頭及鑰匙，│重6個       │        │          │
 │    │        │        │        │但嗣後若尋回鑰匙，會│金戒指（共9 │        │          │
 │    │        │        │        │將該鑰匙返還銀行。而│錢重）6個   │        │          │
 │    │        │        │        │該經客戶返還與銀行之│手鍊共重1.2 │        │          │
 │    │        │        │        │鑰匙，會集中放置並不│兩2條       │        │          │
 │    │        │        │        │會交還與管理備份保管│腳鍊共6錢重 │        │          │
 │    │        │        │        │箱鑰匙或未承租保管箱│2條         │        │          │
 │    │        │        │        │業物之主管，辰○○利│項鍊共2.4兩 │        │          │
 │    │        │        │        │用該客戶返還之遺失鑰│重3條       │        │          │
 │    │        │        │        │匙，先核對該把鑰匙之│戒指6個共6錢│        │          │
 │    │        │        │        │鎖頭是否業經更換於其│重          │        │          │
 │    │        │        │        │他承租客戶之保險箱使│            │        │          │
 │    │        │        │        │用，若繼續由他人租用│            │        │          │
 │    │        │        │        │中，則以該把鑰匙開啟│            │        │          │
 │    │        │        │        │保險箱竊取財物。（以│            │        │          │
 │    │        │        │        │下稱核鑰匙之方法）  │            │        │          │
 ├──┼────┼────┼────┼──────────┼──────┤        │          │
 │三  │95年3月 │保險箱箱│壬○○○│以核鑰匙方式為之    │90年國父紀念│        │          │
 │    │23日後，│號A－   │        │                    │幣3個，持至 │        │          │
 │    │95年6月 │2065號  │        │                    │東億銀樓變賣│        │          │
 │    │前某日  │        │        │                    │            │        │          │
 └──┴────┴────┴────┴──────────┴──────┴────┴─────┘
附表二：（95年7月1日後之犯行）
 ┌──┬────┬────┬────┬──────────┬──────┬────┬─────┐
 │編號│犯罪時間│犯罪地點│ 被害人 │ 犯罪手法           │ 所得財物   │所犯法條│ 宣告罪名 │
 │    │        │        │        │                    │            │        │          │
 ├──┼────┼────┼────┼──────────┼──────┼────┼─────┤
 │    │95年9月 │保險箱號│ 甲○○ │以核鑰匙方式為之    │金手鐲1對(共│刑法第  │辰○○犯背│
 │ 一 │29日後某│C－740號│        │                    │重約1兩)    │320條第1│信罪，處有│
 │    │時      │        │        │                    │金墜子1個(重│項、342 │期徒刑拾月│
 │    │        │        │        │                    │約1.5錢)    │條第1項 │，減為有期│
 │    │        │        │        │                    │滿月禮盒(重 │        │徒刑伍月。│
 │    │        │        │        │                    │約1錢)      │        │          │
 │    │        │        │        │                    │金手鍊含墜子│        │          │
 │    │        │        │        │                    │1條(重約2.45│        │          │
 │    │        │        │        │                    │錢)         │        │          │
 │    │        │        │        │                    │金戒子3個   │        │          │
 │    │        │        │        │                    │美金20元    │        │          │
 │    │        │        │        │                    │            │        │          │
 │    │        │        │        │                    │            │        │          │
 ├──┼────┼────┼────┼──────────┼──────┼────┼─────┤
 │    │96年1月 │保險箱箱│辛○○  │於其他客戶換箱時，製│金手鐲1對(重│刑法第  │辰○○犯背│
 │ 二 │24日後某│號A－   │        │作不實之退租換鎖配對│約1兩)      │320條第1│信罪，處有│
 │    │日      │3440號  │        │表，向退租主管誤報退│金手鍊1對(重│項、342 │期徒刑拾月│
 │    │        │        │        │租，並向備份鑰匙管理│約1兩)      │條第1項 │，減為有期│
 │    │        │        │        │主管報請不實保險箱鑰│金戒子4個(共│        │徒刑伍月。│
 │    │        │        │        │匙號碼，申報為欲竊取│重約2兩)    │        │          │
 │    │        │        │        │保險箱號碼後，取得被│            │        │          │
 │    │        │        │        │害人箱號之鑰匙，並伺│            │        │          │
 │    │        │        │        │機加以開啟被害人保險│            │        │          │
 │    │        │        │        │箱竊取財物。（以下稱│            │        │          │
 │    │        │        │        │以誤報鑰匙方式為之）│            │        │          │
 ├──┼────┼────┼────┼──────────┼──────┼────┼─────┤
 │三  │96年2月 │E－3419 │卯○○  │以謊報箱號方式為之  │舊版臺幣    │刑法第  │辰○○犯背│
 │    │間      │號      │        │                    │金幣1-2套   │320條第1│信罪，處有│
 │    │        │        │        │                    │            │項、342 │期徒刑拾月│
 │    │        │        │        │                    │            │條第1項 │，減為有期│
 │    │        │        │        │                    │            │        │徒刑伍月。│
 ├──┼────┼────┼────┼──────────┼──────┼────┼─────┤
 │四  │96年2月 │A－3445 │丁○○  │以謊報箱號方式為之  │金手鍊(1兩重│刑法第  │辰○○犯背│
 │    │間      │號      │        │                    │)-1條       │320條第1│信罪，處有│
 │    │        │        │        │                    │金手鐲(5錢重│項、342 │期徒刑拾月│
 │    │        │        │        │                    │)-2個       │條第1項 │，減為有期│
 │    │        │        │        │                    │金項鍊(8錢重│        │徒刑伍月。│
 │    │        │        │        │                    │)-1條       │        │          │
 │    │        │        │        │                    │戒子(1.5錢重│        │          │
 │    │        │        │        │                    │)-6個       │        │          │
 │    │        │        │        │                    │領帶夾(2錢重│        │          │
 │    │        │        │        │                    │)-1個       │        │          │
 │    │        │        │        │                    │男戒(5錢重  │        │          │
 │    │        │        │        │                    │)-2個       │        │          │
 ├──┼────┼────┼────┼──────────┼──────┼────┼─────┤
 │五  │96年3月 │E－250號│癸○○  │以製作雙封袋方式為之│翡翠男戒-1個│刑法第  │辰○○犯背│
 │    │間      │        │        │。先於癸○○面前將備│(待沽)      │320條第1│信罪，處有│
 │    │        │        │        │份鑰匙裝入封帶，使其│黃金錶鍊(1兩│項、342 │期徒刑壹年│
 │    │        │        │        │確認封存無誤，待陳慶│重)-2條     │條第1項 │貳月，減為│
 │    │        │        │        │理離開後，將鑰匙自封│金手鐲(每個5│        │有期徒刑柒│
 │    │        │        │        │袋取出並藉機竊取保險│錢重)-5個   │        │月。      │
 │    │        │        │        │箱內財物，復再將備份│金手鍊(1兩重│        │          │
 │    │        │        │        │鑰匙置入先前辦理手續│)-1條       │        │          │
 │    │        │        │        │過程中私下做好之另一│金戒子(每個1│        │          │
 │    │        │        │        │封袋封存，並交與管理│錢重)-4個   │        │          │
 │    │        │        │        │備份鑰匙之主管。    │大頭銀(1000 │        │          │
 │    │        │        │        │                    │元)-1個     │        │          │
 │    │        │        │        │                    │日本龍銀(150│        │          │
 │    │        │        │        │                    │0元)-5個    │        │          │
 │    │        │        │        │                    │美國銀幣(300│        │          │
 │    │        │        │        │                    │元)-100個   │        │          │
 │    │        │        │        │                    │新台幣50000 │        │          │
 │    │        │        │        │                    │元          │        │          │
 │    │        │        │        │                    │鑽石戒子(2. │        │          │
 │    │        │        │        │                    │01克拉)-1個 │        │          │
 │    │        │        │        │                    │鑽石戒子(1克│        │          │
 │    │        │        │        │                    │拉)-2個     │        │          │
 ├──┼────┼────┼────┼──────────┼──────┼────┼─────┤
 │六  │96年2月 │D－2334 │巳○○  │以誤報鑰匙方式為之  │5兩重黃金-16│刑法第  │辰○○犯背│
 │    │間某日  │號      │        │                    │條          │320條第1│信罪，處有│
 │    │        │        │        │                    │2.5兩重黃金 │項、342 │期徒刑拾月│
 │    │        │        │        │                    │-2條        │條第1項 │，減為有期│
 │    │        │        │        │                    │77年楓葉金幣│        │徒刑伍月。│
 │    ├────┤        │        │                    │-10個       │        ├─────┤
 │    │96年5月 │        │        │                    │套裝楓葉金幣│        │辰○○犯背│
 │    │11日    │        │        │                    │-2套（一個4 │        │信罪，處有│
 │    │        │        │        │                    │個、一個5個 │        │期徒刑拾月│
 │    │        │        │        │                    │）          │        │。        │
 │    ├────┤        │        │                    │77年版熊貓金│        ├─────┤
 │    │96年8月 │        │        │                    │幣-20個     │        │辰○○犯背│
 │    │21日    │        │        │                    │            │        │信罪，處有│
 │    │        │        │        │                    │            │        │期徒刑拾月│
 │    │        │        │        │                    │3兩重黃金項 │        │。        │
 │    │        │        │        │                    │鍊-1條      │        │          │
 │    │        │        │        │                    │            │        │          │
 │    │        │        │        │                    │1兩重(含2個 │        │          │
 │    │        │        │        │                    │古玉墜子)黃 │        │          │
 │    │        │        │        │                    │金項鍊-1條  │        │          │
 │    │        │        │        │                    │            │        │          │
 │    │        │        │        │                    │1兩重黃金項 │        │          │
 │    │        │        │        │                    │鍊-1條      │        │          │
 │    │        │        │        │                    │            │        │          │
 │    │        │        │        │                    │金幣墜子（伊│        │          │
 │    │        │        │        │                    │麗莎白女王人│        │          │
 │    │        │        │        │                    │頭-1/4盎司重│        │          │
 │    │        │        │        │                    │）1個       │        │          │
 ├──┼────┼────┼────┼──────────┼──────┼────┼─────┤
 │七  │95年10月│C－2621 │乙○○  │先誤報寅○○（即李宗│1公斤重黃金 │刑法第  │辰○○犯行│
 │    │間      │號      │        │隆之妻，為C-2621號保│金塊-1塊    │216、210│使偽造私文│
 │    │        │        │        │險箱之申請名義人）之│5兩重黃金條 │、320條 │書罪，處有│
 │    │        │        │        │保險箱箱號為退租戶，│-8條        │第1項、 │期徒刑柒月│
 │    │        │        │        │並基於偽造文書之犯意│2兩重黃金手 │342條第1│。        │
 │    │        │        │        │，在寅○○保險箱備份│鐲-1條      │項      │          │
 │    ├────┤        │        │鑰匙取出紀錄保險箱處│白金手鐲2兩 │        ├─────┤
 │    │        │        │        │，偽造退租紀錄，持以│重-1條      │        │辰○○犯背│
 │    │96年9月 │        │        │向上級主管行使，經其│金元寶2兩重 │        │信罪，處有│
 │    │11 日   │        │        │主管即慶豐銀行襄理洪│-3個        │        │期徒刑拾月│
 │    │        │        │        │憲喨核對後蓋章，藉機│佛墜-1個    │        │。        │
 │    ├────┤        │        │取得該保險箱之備份鑰│戒指-1個    │        ├─────┤
 │    │96年9月 │        │        │匙，並於事後塗消退租│鑽石戒子(0.3│        │辰○○犯背│
 │    │12 日   │        │        │管理主管戊○○之核章│克拉)-1個   │        │信罪，處有│
 │    │        │        │        │，使「備查簿」紀錄重│鑽石戒子(1. │        │期徒刑拾月│
 │    │        │        │        │顯示未退租之情事，欲│53克拉)-1個 │        │。        │
 │    ├────┤        │        │使主管無法循線查知備│千足墜玉手鍊│        ├─────┤
 │    │96年10月│        │        │份鑰匙遭被告取走之事│-1條        │        │辰○○犯背│
 │    │24日    │        │        │實                  │義大利項鍊  │        │信罪，處有│
 │    │        │        │        │                    │-1條        │        │期徒刑拾月│
 │    │        │        │        │                    │            │        │。        │
 │    ├────┤        │        │                    │            │        ├─────┤
 │    │96年10月│        │        │                    │            │        │辰○○犯背│
 │    │30日    │        │        │                    │            │        │信罪，處有│
 │    │        │        │        │                    │            │        │期徒刑拾月│
 │    │        │        │        │                    │            │        │。        │
 │    │        │        │        │                    │            │        │          │
 │    ├────┤        │        │                    │            │        ├─────┤
 │    │96年11月│        │        │                    │            │        │辰○○犯背│
 │    │23日    │        │        │                    │            │        │信罪，處有│
 │    │        │        │        │                    │            │        │期徒刑拾月│
 │    │        │        │        │                    │            │        │。        │
 ├──┼────┼────┼────┼──────────┼──────┼────┼─────┤
 │八  │95年10月│A－525號│庚○○  │先誤報庚○○之保險箱│金手鐲2個(共│刑法第21│辰○○犯行│
 │    │間某日  │        │        │箱號為退租戶，並基於│重1.5兩)    │6、210、│使偽造私文│
 │    │        │        │        │偽造文書之犯意，在徐│觀音墜子金項│320條第1│書罪，處有│
 │    │        │        │        │鳳子保險箱備份鑰匙取│鍊1個(重1.6 │項、342 │期徒刑柒月│
 │    │        │        │        │出紀錄保險箱處，偽造│兩)         │條第1項 │。        │
 │    ├────┤        │        │退租紀錄，持以向上級│青蛙戒面戒子│        ├─────┤
 │    │96年12月│        │        │主管行使，經其主管即│(1錢重)-1個 │        │辰○○犯背│
 │    │14日    │        │        │慶豐銀行襄理戊○○核│紫寶石戒面戒│        │信罪，處有│
 │    │        │        │        │對後蓋章，藉機取得該│子(1錢重)-1 │        │期徒刑拾月│
 │    │        │        │        │保險箱之備份鑰匙，並│個          │        │。        │
 │    │        │        │        │於事後塗消退租管理主│金戒子(1錢重│        │          │
 │    │        │        │        │管戊○○之核章，使「│)-1個       │        │          │
 │    │        │        │        │備查簿」紀錄重顯示未│新台幣20000 │        │          │
 │    │        │        │        │退租之情事，欲使主管│元          │        │          │
 │    │        │        │        │無法循線查知備份鑰匙│            │        │          │
 │    │        │        │        │遭被告取走之事實    │            │        │          │
 └──┴────┴────┴────┴──────────┴──────┴────┴─────┘
附表三：
慶豐銀行贓物流向一覽表
附表四：
被告竊得物品變賣後所購買物品一覽表

司法院資訊處製作；財團法人民間司法改革基金會備份。
